【裁判字號】    89,毒抗,97
【裁判日期】    890214
【裁判案由】    毒品危害防制條例
【裁判全文】
臺灣高等法院刑事裁定                              八十九年度毒抗字第九七號
    抗  告  人
    即  被  告  甲○○
右抗告人因違反毒品危害防制條例案件，不服台灣基隆地方法院，中華民國八十八年
十二月二十九日裁定（八十八年度毒聲字第二七一九號），提起抗告，本院裁定如左
：
    主      文
抗告駁回。
    理      由
一、按犯毒品危害防制條例第十條之罪者（即施用第一、二級毒品），檢察官應先將
    被告送勒戒處所觀察、勒戒；經觀察、勒戒後，無繼續施用毒品之傾向者，應由
    檢察官為不起訴處分。毒品危害防制條例第二十條第一項、第二項定有明文；又
    依前項規定為不起訴之處分後，三犯第十條之罪以上者，不適用前項之規定。但
    應由檢察官聲請法院裁定先令入戒治處所施以強制戒治，復為同條例第二十條第
    三項所明定。
二、本件抗告意旨略以：被告經二次勒戒後，又經九二一地震震醒，方知生命可貴，
    始令被告良心發現，現擔任慈濟組合屋義工；又父親於被告十八歲時去世，被告
    與母親相依為命十五年，以前的無知常令母親生氣，長年累積，母親因此身體健
    康狀況欠佳，所以被告也就戒掉了；此次被查獲，因是在被告家裏搜出吸食器乙
    組，且遭警方毆打，所以承認吸食，然被告被抓前幾天曾感冒，不知是否會跟尿
    液檢驗出陽性反應有關？被告前幾次被抓都有承認，這次確無吸食之行為，爰依
    法提起抗告云云。
三、經查：抗告人即被告甲○○前曾因二次施用第二級毒品安非他命，先後經台灣基
    隆地方法院裁定觀察勒戒，執行後均無繼續施用毒品傾向，由台灣基隆地方法院
    檢察署分別以八十七年度偵字第五三八四號、八十八年度偵字第三五四九號為不
    起訴處分。惟抗告人於不起訴處分後，又於民國（下同）八十八年十月二十八日
    凌晨三時許，在其住處施用第二級毒品安非他命，為警於同年十月二十九日在上
    址查獲，業據被告於警訊中自白不諱，且有安非他命吸食器一組扣案足憑，並有
    基隆市衛生局出具之尿液檢驗報告、前開不起訴處分書及刑案資料查註紀錄表附
    卷可稽，足認抗告人確有非法施用安非他命之行為，原審認其有非法施用第二級
    毒品安非他命之事實，且係三犯，依檢察官之聲請裁定令入戒治處所施以強制戒
    治一年，經核並無不合。抗告意旨否認抗告人於警訊中自白之任意性，並辯稱其
    為警查獲前曾患感冒，因而臆測感冒與抗告人送驗之尿液呈陽性反應互有關聯云
    云，顯為卸責之詞，其辯解不足採信，難認為有理由，應予駁回。
據上論斷，應依刑事訴訟法第四百十二條，裁定如主文。
中      華      民      國    八十九    年      二      月     十四     日
                             臺灣高等法院刑事第二十二庭
                                 審判長法  官  童  有  德
                                       法  官  胡  方  新
                                       法  官  林  明  俊
右正本證明與原本無異。
不得再抗告。
                                       書記官  蕭  進  忠
中      華      民      國    八十九    年      二      月     十五     日


司法院資訊處製作；財團法人民間司法改革基金會備份。
